【裁判字號】    95,訴,171
【裁判日期】    950227
【裁判案由】    毒品危害防制條例
【裁判全文】
臺灣高雄地方法院刑事判決               95年度訴字第171號
公  訴  人  臺灣高雄地方法院檢察署檢察官
被      告  甲○○
上列被告因違反毒品危害防制條例案件，經檢察官提起公訴（94
年度毒偵字第9760號），本院合議庭裁定由受命法官獨任進行簡
式審判程序，茲判決如下：
    主  文
甲○○施用第一級毒品，累犯，處有期徒刑捌月。扣案之第一級
毒品海洛因壹包（不含包裝袋，淨重零點壹陸公克），沒收銷燬
；扣案盛裝上開海洛因包裝袋壹只，沒收。
    事  實
一、甲○○前於民國81年間，因肅清煙毒條例案件，經本院以81
    年度訴字第4156號判決判處有期徒刑3 年3 月，嗣於83年間
    ，再因肅清煙毒條例案件，經本院以83年度訴字第2517號判
    決判處有期徒刑3 年4 月，兩案接續執行，於85年9 月21日
    因縮短刑期假釋出監，甫於89年11月17日假釋期滿視為執行
    完畢。又其於92年間，因施用毒品案件，經本院以92年度毒
    聲字第4394號裁定送觀察、勒戒，因認有繼續施用毒品之傾
    向，經本院再以92年度毒聲字第4919號裁定送強制戒治，嗣
    於93年7 月30日強制戒治執行完畢釋放，並經臺灣高雄地方
    法院檢察署檢察官以93年度戒毒偵字第874 號為不起訴處分
    確定。詎其仍不知戒絕毒癮，明知海洛因經公告列為毒品危
    害防制條例第2 條第2 項第1 款之第一級毒品，不得非法持
    有、施用，復基於施用第一級毒品海洛因之犯意，於強制戒
    治執行完畢釋放後5 年內之94年11月13、14日間某日早上10
    時許，在高雄市○○路捷運工地，以將海洛因摻水置入針筒
    注射手臂之方式，施用第一級毒品海洛因1 次。嗣於94年11
    月16日下午12時30分許，在高雄市○○路218 號旁為警查獲
    ，並當場扣得第一級毒品海洛因1 包（淨重0.16公克），始
    知悉上情。
三、案經高雄市政府警察局小港分局報請臺灣高雄地方法院檢察
    署檢察官偵查起訴。
    理  由
一、按本件被告甲○○所犯係死刑、無期徒刑、最輕本刑為3 年
    以上有期徒刑以外之罪，其於準備程序就前揭被訴事實為有
    罪之陳述，經受命法官告知簡式審判程序之旨，並聽取其與
    公訴人之意見後，本院認無不得或不宜改依簡式審判程序進
    行之處，爰依刑事訴訟法第273 條之1 第1 項、第284 條之
    1 ，裁定本件由受命法官獨任進行簡式審判程序，合先敘明
    。
二、訊據被告甲○○對於上揭時、地，以上述方式施用第一級毒
    品海洛因1 次之事實坦承不諱（本院卷第21、31頁參照），
    且查：
    (一)被告為警查獲時，於94年11月16日下午2 時20分許所採集
      之尿液，經送驗結果，確呈嗎啡陽性反應，有高雄市立凱
      旋醫院94年11月28日編號A00000000 號濫用藥物尿液檢驗
      報告暨尿液代碼與姓名對照表1 份附卷可稽（偵卷第28、
      29頁參照）。而扣案之疑似海洛因粉末1 包，經送請法務
      部調查局鑑定結果，認確含海洛因成分（不含包裝袋，淨
      重0.16公克），亦有該局95年2 月13日調科壹字第220022
      232 號鑑定通知書1 紙在卷可憑（本院卷第15頁參照）。
      此外，復有搜索扣押筆錄暨扣押物品目錄表1 份及查獲毒
      品照片2 張附卷足佐（警卷第4 至6 、10、12頁參照）。
      是被告前揭自白與事實相符，應堪採為被告有罪之證據，
      則被告施用第一級毒品海洛因1 次之犯行，堪以認定。
    (二)被告前於92年間，因施用毒品案件，經本院以92年度毒聲
      字第4394號裁定送觀察、勒戒，因認有繼續施用毒品之傾
      向，經本院再以92年度毒聲字第4919號裁定送強制戒治，
      嗣於93年7 月30日強制戒治執行完畢釋放，並經臺灣高雄
      地方法院檢察署檢察官以93年度戒毒偵字第874 號為不起
      訴處分確定之事實，有本院被告院內索引卡紀錄表、臺灣
      高等法院被告前案紀錄表各1 份在卷足參，其於前案強制
      戒治執行完畢釋放後，5 年內再犯本件施用毒品罪之事實
      ，事證明確，應予依法論科。
三、查海洛因係毒品危害防制條例第2 條第2 項所稱之第一級毒
    品，不得非法持有、施用。核被告甲○○所為，係犯毒品危
    害防制條例第10條第1 項之施用第一級毒品罪。其施用第一
    級毒品前，持有海洛因之低度行為，應為施用之高度行為所
    吸收，不另論罪。查被告前於81年間，因肅清煙毒條例案件
    ，經本院以81年度訴字第4156號判決判處有期徒刑3 年3 月
    ，嗣於83年間，再因肅清煙毒條例案件，經本院以83年度訴
    字第2517號判決判處有期徒刑3 年4 月，兩案接續執行，於
    85年9 月21日因縮短刑期假釋出監，甫於89年11月17日假釋
    期滿視為執行完畢之事實，有本院被告院內索引卡紀錄表、
    臺灣高等法院被告前案紀錄表各1 份在卷可參，其受有期徒
    刑之執行完畢，5 年以內再犯本件有期徒刑以上之罪，為累
    犯，應依刑法第47條加重其刑。爰審酌被告前因施用毒品案
    件經強制戒治執行完畢釋放後，仍未能徹底戒絕毒品，復犯
    本案施用毒品罪，顯見其無戒毒悔改之意，惟念其施用毒品
    之次數、施用毒品乃自戕一己之身體健康，尚未對他人造成
    危害，且犯後已坦承犯行，態度良好等一切情狀，量處如主
    文所示之刑，並諭知易科罰金之標準，以資懲戒。至扣案之
    毒品海洛因1 包（不含包裝重，淨重0.16公克），係屬第一
    級毒品，應依毒品危害防制條例第18條第1 項前段規定，宣
    告沒收銷燬；又盛裝上開海洛因之空包裝袋1 只，因已經法
    務部調查局就之與盛裝之第一級毒品海洛因分別鑑析其重量
    ，應可視為與第一級毒品分離之物，然該包裝袋，係被告為
    施用毒品時用以保存且便於攜帶毒品之用，應認係供其犯本
    件施用毒品罪所用，爰依刑法第38條第1 項第2 款之規定，
    併予宣告沒收。
據上論斷，應依刑事訴訟法第273 之1 第1 項、第284 條之1 、
第299 條第1 項前段，毒品危害防制條例第10條第1 項、第18條
第1 項前段，刑法第11條、第47條、第38條第1 項第2 款，判決
如主文。
本案經檢察官乙○○到庭執行職務。
中    華    民    國    95    年     2    月    27    日
                    刑事第四庭  法  官  陳振嘉
如不服本判決，應於判決送達後10日內，向本院提出上訴狀。
以上正本證明與原本無異。
中    華    民    國    95    年    2     月    27    日
                                書記官  顏宗貝
附錄本案判決論罪科刑法條：
毒品危害防制條例第10條第1項
施用第一級毒品者，處6月以上5年以下有期徒刑。


司法院資訊處製作；財團法人民間司法改革基金會備份。
